Minutes et répertoires du notaire Guillaume DANLOUX-DUMESNILS, janvier 1841 - 11 mars1842 (étude XXVIII)
Archives nationales
Minutes et répertoires du notaire Guillaume DANLOUX-DUMESNILS, janvier 1841 - 3 octobre 1844 (étude XXVIII)
janvier 1841 - 11 mars1842
MC/ET/XXVIII/911 - MC/ET/XXVIII/917, MC/RE/XXVIII/22
Etude XXVIII; Danloux-Dumesnils, Guillaume
Archives nationales de France
Minutes et répertoires: la loi 2008-696 du 15 juillet 2008 relative aux archives a fixé à 75 ans à compter de la date de l'acte, ou à 25 ans à compter de la date du décès de l'intéressé si ce délai est plus bref, le délai de communication des minutes et répertoires des notaires; ce délai est porté à 100 ans à compter de la date de l'acte si le document se rapporte à un mineur (code du Patrimoine, articles L213-2, 4e d et 5e).
Autres documents de l'étude (dossiers de clients, comptabilité...): s'agissant d'archives privées, ces documents sont communicables selon les modalités fixées par le déposant ou le donateur.
Certains documents ne sont pas accessibles en raison de leur mauvais état de conservation.
Versement
Accès aux autres instruments de recherche du notaire Guillaume DANLOUX-DUMESNILS
Minutes et répertoires du notaire Guillaume DANLOUX-DUMESNILS, 28 février 1821 - 11 mars 1842 (étude XXVIII)
- Minutes de Guillaume DANLOUX-DUMESNILS, janvier 1841 - 10 mars 1842; MC/ET/XXVIII/911 - MC/ET/XXVIII/917
  - Minutes. 1841, janvier - février, janvier - février 1841; MC/ET/XXVIII/911
    Informations concernant le classement:
    Le niveau inférieur de description, quand il existe, correspond aux minutes d'actes. Toutes les minutes ne sont pas forcément décrites une à une. Les descriptions de ces minutes sont plus ou moins détaillées.
  - Minutes. 1841, mars - avril, mars - avril 1841; MC/ET/XXVIII/912
  - Minutes. 1841, mai - juin, mai - juin 1841; MC/ET/XXVIII/913
  - Minutes. 1841, juillet - septembre, juillet - septembre 1841; MC/ET/XXVIII/914
  - Minutes. 1841, octobre - décembre, octobre - décembre 1841; MC/ET/XXVIII/915
  - Minutes. 1842, janvier - 23 février, janvier - 23 février 1842; MC/ET/XXVIII/916
  - Minutes. 1842, 24 février - 10 mars, 24 février - 10 mars 1842; MC/ET/XXVIII/917
- Répertoire(s) de Guillaume DANLOUX-DUMESNILS, 1841 - 3 octobre 1844; MC/RE/XXVIII/22
  - Répertoire. 1841 - 1844, 3 octobre, 1841 - 3 octobre 1844; MC/RE/XXVIII/22
    Informations complémentaires:
    Répertoire des notaires Guillaume Danloux-Dumesnils (29 décembre 1838-11 mars1842), Adolphe de Madre (11 mars 1842-3 octobre 1844).
    Informations concernant le classement et la cotation:
    Le niveau inférieur de description, quand il existe, correspond aux mentions d'actes contenues dans le répertoire. Parmi celles-ci, certaines peuvent y être décrites, de manière plus ou moins détaillée. Pour consulter l'acte proprement dit, il convient de rechercher la cote au niveau des articles (registre ou liasse) des minutes du notaire (cote de type 'MC/ET').
    - Inventaire après décès: Godet, Hélène-Félicité. Gauthier, Louis-Eugène (épouse). Saint-Antoine (rue), n° 8, 13 janvier 1841
      Mention dans le répertoire du notaire coté:
      MC/RE/XXVIII/22
      Informations concernant le classement et la cotation du document:
      Attention: la cote de répertoire (de type 'MC/RE') ne permet pas de consulter la minute de l'acte. ll convient de rechercher la cote de la minute (de type 'MC/ET') au niveau des articles (registre ou liasse) de minutes du notaire.
      L'accès aux images numérisées des pages du répertoire se fait au niveau de description supérieur (' Répertoire du notaire '), rubrique ' Consulter les archives numérisées associées'.
      Origine de l'information:
      Base Miriad 2 des inventaires après décès, 1801-1850, par Thierry Boudignon, avec le concours de Marie-France Nivet et du personnel du Minutier central, 1995-2012 (base de données migrée: voir contexte dans le Plan d’orientation général - Notaires de Paris, guides thématiques du Minutier).
      Date de révision: 2011
      Date de création de la notice: 2004
      inventaire après décès; Saint-Antoine (rue); Godet, Hélène-Félicité; Gauthier, Louis-Eugène
    - Inventaire après décès: Personnier, Jean. Saint-Antoine (rue), n° 211, 14 janvier 1841
      inventaire après décès; Saint-Antoine (rue); Personnier, Jean
    - Inventaire après décès: Leixas, Marie-Elisabeth. Chenard, Antoine-Ferdinand (épouse). BRUNOY (Essonne), 15 janvier 1841
      inventaire après décès; Brunoy (Essonne); Leixas, Marie-Elisabeth; Chenard, Antoine-Ferdinand
    - Inventaire après décès: Astier, Claude-Marin. Charonne (rue de), n° 13, 16 janvier 1841
      inventaire après décès; Charonne (rue de); Astier, Claude-Marin
    - Inventaire après décès: Mongrolle, Charles. Saint-Germain des-Prés (place), n° 9, 21 janvier 1841
      inventaire après décès; Saint-Germain-des-Prés (place); Mongrolle, Charles
    - Inventaire après décès: Lebrun, Louis-Angélique. Raveneau, François (veuve). Dragon (rue du), n° 29, 28 janvier 1841
      inventaire après décès; Dragon (rue du); Lebrun, Louis-Angélique; Raveneau, François
    - Inventaire après décès: Chauvin, Marie-Béatrix. Barreau, Paul-Louis (épouse). SEVRES (Hauts de-Seine),place Royale, 9 février 1841
      inventaire après décès; Sèvres (Hauts-de-Seine); Chauvin, Marie-Béatrix; Barreau, Paul-Louis
    - Inventaire après décès: Canoville, Sophie-Constance. Courtois, Antoine-Emilland (épouse). Saint-Jacques (rue), n° 165, 25 février 1841
      liquidation de la succession le 15 septembre 1849, RE/XXVIII/23
      inventaire après décès; Saint-Jacques (rue); Canoville, Sophie-Constance; Courtois, Antoine-Emilland
    - Inventaire après décès: Noeuveglise, François-Joseph-Marcelin. Aubervilliers (Seine-Saint-Denis), 11 mars 1841
      inventaire après décès; Aubervilliers (Seine-Saint-Denis); Noeuveglise, François-Joseph-Marcelin
    - Inventaire après décès: Journey, Anne-Marie. Piron, Jacques-Henri (épouse). Charenton (rue de), n° 22, 17 mars 1841
      inventaire après décès; Charenton (rue de); Journey, Anne-Marie; Piron, Jacques-Henri
    - Inventaire après décès: Leclerc, Madeleine-Adélaïde. Bardel, Michel-François (épouse). Mégisserie (quai de la), n° 68, 18 mars 1841
      inventaire après décès; Mégisserie (quai de la); Leclerc, Madeleine-Adélaïde; Bardel, Michel-François
    - Inventaire après décès: Dupond, Nicolas-Prosper. Négociant. Royale (place), n° 28, 20 mars 1841
      inventaire après décès; Royale (place); Dupond, Nicolas-Prosper; négociant
    - Inventaire après décès: Heru, Marie-Anne-Sophie. Riton, Antoine (épouse). Lenoir (rue), n° 7, 7 avril 1841
      inventaire après décès; Heru, Marie-Anne-Sophie; Riton, Antoine
    - Inventaire après décès: Neveux, Nicolas-Victor. Faubourg-Saint-Antoine (rue du), n° 133, 30 avril 1841
      inventaire après décès; Faubourg-Saint-Antoine (rue du); Neveux, Nicolas-Victor
    - Inventaire après décès: Lasne, Etienne. Regratière (rue), n° 14, île-Saint-Louis, 7 mai 1841
      inventaire après décès; Le-Regrattier (rue); Lasne, Etienne
    - Inventaire après décès: Caste, Pierre-Edouard. Employé. Maçons-Saint-André (rue des), n° 9, 14 mai 1841
      inventaire après décès; Mâcon (rue de); Caste, Pierre-Edouard
    - Inventaire après décès: Froment, Raymond. Charenton (rue de), n° 83, 18 mai 1841
      inventaire après décès; Charenton (rue de); Froment, Raymond
    - Inventaire après décès: Fournier, Anne. Jacquinot, Antoine-Eugène (épouse). Faubourg-Saint-Antoine (rue du), n° 184, 7 juin 1841
      inventaire après décès; Faubourg-Saint-Antoine (rue du); Fournier, Anne; Jacquinot, Antoine-Eugène
    - Inventaire après décès: Riton, Antoine. Lenoir (rue), n° 7, 14 juin 1841
      inventaire après décès; Riton, Antoine
    - Inventaire après décès: Pallu, François. Bercy, 16 juin 1841
      inventaire après décès; Bercy (rue de); Pallu, François
    - Inventaire après décès: Chardin, Antoinette-Clémentine. Gabillot, Charles-Nicolas (épouse). Aguesseau (rue d'), n° 1, 30 juin 1841
      inventaire après décès; Aguesseau (rue d'); Chardin, Antoinette-Clémentine; Gabillot, Charles-Nicolas
    - Inventaire après décès: Lebrun, Auguste-Philippe-Joseph. Saint-Paul (rue), n° 7, 13 juillet 1841
      inventaire après décès; Saint-Paul (rue); Lebrun, Auguste-Philippe-Joseph
    - Inventaire après décès: Chatillon, André. Roquette (rue de la), n° 9, 15 juillet 1841
      inventaire après décès; Roquette (rue de la); Chatillon, André
    - Inventaire après décès: Bralley, Pierre. Faubourg-Saint-Antoine (rue du), n° 237, 27 juillet 1841
      inventaire après décès; Faubourg-Saint-Antoine (rue du); Bralley, Pierre
    - Inventaire après décès: Despagne, Denis-Juste-Brutus. GUADELOUPE, basse terre, 10 août 1841
      inventaire après décès; Guadeloupe (département); Basse-Terre (Guadeloupe); Despagne, Denis-Juste-Brutus
    - Inventaire après décès: Lafond, François-Alexis. Buttes-Chaumont (rue des), n° 18, 16 octobre 1841
      inventaire après décès; Belleville (ancienne commune); Buttes-Chaumont (rue des); Lafond, François-Alexis
    - Inventaire après décès: Fournerat, Marie-Anne. Lafond, François-Alexis (épouse). Buttes-Chaumont (rue des), n° 18, 16 octobre 1841
      inventaire après décès; Belleville (ancienne commune); Buttes-Chaumont (rue des); Fournerat, Marie-Anne; Lafond, François-Alexis
    - Inventaire après décès: Delepine, Louis-Henri. Picpus (rue de), n° 47, 1er décembre 1841
      inventaire après décès; Picpus (rue de); Delepine, Louis-Henri
    - Inventaire après décès: Berviller, Marie-Adèle. Robillard, Edme-François-Bernard (veuve). Charenton (rue de), n° 53, 13 décembre 1841
      inventaire après décès; Charenton (rue de); Berviller, Marie-Adèle; Robillard, Edme-François-Bernard
    - Inventaire après décès: Colson, Aimée-Nicole-Eléonore. George, Claude (veuve)., 3 janvier 1842
      inventaire après décès; Colson, Aimée-Nicole-Eléonore; George, Claude
    - Inventaire après décès: Gillard, Marie-Elisabeth. Gilbert, Nicolas-André (veuve). Saint-Antoine (rue), n° 205, 22 janvier 1842
      inventaire après décès; Saint-Antoine (rue); Gillard, Marie-Elisabeth; Gilbert, Nicolas-André
    - Inventaire après décès: Pomart, Marie-Catherine. Baudet, Pierre (épouse). Charonne (rue de), n° 23, 26 janvier 1842
      inventaire après décès; Charonne (rue de); Pomart, Marie-Catherine; Baudet, Pierre
    - Inventaire après décès: Daubert, Anne-Marguerite. Chevreau, Pierre-Joseph (épouse). Gravilliers (rue des), n° 17, 12 février 1842
      inventaire après décès; Gravilliers (rue des); Daubert, Anne-Marguerite; Chevreau, Pierre-Joseph
    - Inventaire après décès: Pinatel, Pierre-Jean-Marie. Bondy (rue de), n° 26, 18 février 1842
      inventaire après décès; Bondy (rue de); Pinatel, Pierre-Jean-Marie
    - Inventaire après décès: Lambert, Denis; Ledent, Marie-Elisabeth (son épouse); Lambert, Henriette-Reine-Denise. Lappe (rue de), n° 2, 23 février 1842
      Décédé le 9 février 1842, ladite Ledent, décédée à l'hospice Cochin le 29 juin 1833, et ladite Lambert, décédée à Naours (Somme) le 28 mars 1836.
      inventaire après décès; Lappe (rue de); Lambert, Denis; Ledent, Marie-Elisabeth (son épouse); Lambert, Henriette-Reine-Denise
    - Inventaire après décès: Hure, Marc-Adrien. Bercy (rue de), n° 50 bis, 25 février 1842
      inventaire après décès; Bercy (rue de); Hure, Marc-Adrien
    - Inventaire après décès: Trinquesse, Louise-Batilde. Cousin, Benjamin-Stanislas (épouse). Saint-Antoine (rue), n° 9, 5 mars 1842
      inventaire après décès; Saint-Antoine (rue); Trinquesse, Louise-Batilde; Cousin, Benjamin-Stanislas
    - Inventaire après décès: Petit, Lazare. Charenton (rue de), n° 22, 5 mars 1842
      inventaire après décès; Charenton (rue de); Petit, Lazare